臺灣高雄地方法院刑事判決　　　　　　　94年度重訴字第92號
公　訴　人　臺灣高雄地方法院檢察署檢察官
被　　　告　丁○○
選任辯護人　張賜龍律師
　　　　　　黃郁婷律師
上列被告因毒品危害防制條例案件，經檢察官提起公訴（94年度
偵字第10455號），本院判決如下：
    主  文
丁○○共同製造第二級毒品，處有期徒刑柒年陸月，扣案附表一
、二、三（不含容器、外包裝）、附表四編號1 至15號等物其上
所殘餘微量甲基安非他命成分，均沒收銷毀之；附表一、二、三
所示之物之容器及外包裝及附表四所示之物品（除編號1 至15號
等物其上所殘餘微量之甲基安非他命成分外）均沒收之。
    事  實
一、丁○○明知甲基安非他命係毒品危害防制條例第2 條第2 項
    所列之第二級毒品，不得製造，竟與戊○○（綽號「郭蓋」
    ，業經本院於民國94年12月5 日以94年度重訴字第50號判決
    ，就戊○○製造第二級毒品之犯行，判處有期徒刑12年，褫
    奪公權8 年）及年籍姓名不詳綽號「立哥」之成年男子、A1
    （詳細姓名年籍詳卷，已另案起訴），共同基於製造第二級
    毒品甲基安非他命之犯意聯絡及行為分擔，約定由「立哥」
    提供製造甲基安非他命所需原料，並指導戊○○製造甲基安
    非他命之方法，由「立哥」支付製毒報酬予戊○○、丁○○
    及A1三人，報酬之計算係由「立哥」先取回所製成之甲基安
    非他命成品之四分之三，所餘四分之一之甲基安非他命成品
    則交由「立哥」處理後，再由「立哥」將處理所得支付予戊
    ○○作為報酬，戊○○則將所得報酬與丁○○、A1平分。93
    年11月3 日丁○○、A1受戊○○之囑咐，由丁○○開車搭載
    A1，由A1出面向不知情之乙○○○租用高雄縣鳳山市○○街
    77巷15號房屋，充作製造甲基安非他命之場所，由戊○○偕
    丁○○依「立哥」之指示購買附表四所示之冰箱、氫氣瓶等
    器具設備，再由戊○○、丁○○、A1共同協力將上開製造甲
    基安非他命之器具設備搬入上址二樓房間，由丁○○協助攪
    拌、操作搖擺機，由A1、丁○○共同協助戊○○製造甲基安
    非他命。自93年12月間某日起，戊○○與丁○○、A1等人在
    上開地點，以如附表四所示之器具，將「立哥」所提供之麻
    黃素每公斤加入氫氧化鈉、硫酸鋇各1 瓶混入可樂桶內，放
    在搖機上搖擺後產生熱，取出後加以1 包鹽加熱至80度，冷
    卻後放置冰箱結晶，以製造成呈結晶固態狀之第二級毒品甲
    基安非他命成品。「立哥」所提供之原料重量與戊○○可提
    鍊出之甲基安非他命成品重量比約2 比1 （即40公斤之原料
    約可提鍊出20公斤之甲基安非他命）。嗣於94年1 月初某日
    ，戊○○將製成甲基安非他命9 公斤成品交付予「立哥」，
    惟因純度欠佳，遭立哥退貨，而無法依約給付丁○○、A1前
    所約定製成甲基安非他命後可取得之報酬，丁○○、A1因未
    能自戊○○取得製成甲基安非他命之報酬，而分別於94年1
    月10日、94年1 月12日即先行離去。惟戊○○則已於上開製
    造甲基安非他命期間，分別支付十餘萬元之報酬予丁○○、
    A1。嗣於94年1 月19日下午4 時30分許，A1因不滿未獲其餘
    參與製毒之報酬而向警方提出檢舉，警方據報前往高雄縣鳳
    山市○○街77巷15號搜索，當場在車牌號碼0639─GX號自小
    客車內查獲戊○○甫製成欲交予「立哥」之甲基安非他命2
    小包（驗前含空包裝袋毛重約1 公斤），並在高雄縣鳳山市
    ○○街77巷15號查獲用以製造甲基安非他命所用之器具設備
    、甲基安非他命成品及半成品，共查扣如附表一、二、三、
    四所示之物品。嗣經戊○○供述，始查悉丁○○之上開犯行
    。
二、案經臺灣高雄地方法院檢察署檢察官主動偵查起訴。
    理  由
壹、程序部分：
一、本件卷附高雄醫學大學附設中和紀念醫院檢驗報告係屬刑事
    訴訟法第206 條第1 項之鑑定報告，自得採為證據；另本件
    附扣押物品目錄表則為公務員職務上製作之紀錄文書，且無
    顯有不可信之情況存在，依刑事訴訟法第159 條之4 第1 款
    規定，亦得作為證據。
二、證人戊○○於警詢中所述製造甲基安非他命之流程與方式，
    雖為審判外之陳述，惟被告及其辯護人於本院審理中僅就證
    人戊○○證述被告共同製造甲基安非他命之證言之證據能力
    為爭執，而就證人戊○○所證述其製造甲基安非他命之流程
    與方式等語之證據能力未予爭執。又證人戊○○於本院證述
    製造甲基安非他命所需原料、器具與成品比例與其警詢中所
    述並無二致，且證人戊○○於94年1 月19日為警查獲之初，
    即坦承其於綽號「立哥」之男子之指導下製造甲基安非他命
    之犯行，是其於警詢中之陳述較接近其製毒時點，其於警詢
    中就製造甲基安非他命過程所為之陳述，當較本院審理時所
    供述之製造甲基安非他命流程詳實，而具較為可信之特別情
    況存在，且其就製造甲基安非他命流程、方式之證言乃證明
    本案被告究係如何製造甲基安非他命之犯罪事實所必要，是
    依刑事訴訟法第159 條之2 規定，及同法第195 條之5 第2
    項規定得採為證據。又證人戊○○於偵查中向檢察官所為之
    陳述，經查並無顯不可信之情況存在，依刑事訴訟法第159
    條之1第2項規定，亦得採為證據。
三、證人林芳月娥於偵查中向檢察官所為陳述，已依法具結，復
    查無其他顯不可信之情況存在，依刑事訴訟法第159 條之1
    第2 項規定，得採為證據。另員警於查獲本案時所製作之扣
    押物品清單乃公務員於職務上所製作之紀錄文書，依刑事訴
    訟法第159條之4第1款規定，得為證據。
貳、實體部分：
一、訊據被告丁○○固坦承曾於93年11月3 日受戊○○之囑咐，
    駕車搭載A1，由A1出面向乙○○○承租高雄縣鳳山市○○街
    77巷15號之房屋，復曾於93年11月至94年1 月間前往上址7
    、8 次，由戊○○提供海洛因供伊施用（見本院卷第32頁、
    第139 頁），惟矢口否認有何參與製造甲基安非他命之犯行
    。經查：
  (一)被告丁○○與戊○○、A1三人於上開時、地共同製造第二級
    毒品甲基安非他命之事實，業經證人戊○○供明在卷（見94
    年度偵字第2707號卷第2 頁、第3 頁、第27頁），並供稱：
    丁○○、A1受僱於伊，伊製造甲基安非他命之技術則係由提
    供麻黃素之老闆（即綽號「立哥」之男子）教伊，A1幫忙煮
    ，並清洗容器，丁○○則是操作搖擺機，由伊全程負責，伊
    自去年12月間某日起即開始製造，40公斤的材料可做出20公
    斤的成品，約定老闆（即「立哥」）可分得15公斤，另外5
    公斤交由老闆（即「立哥」）處理再分錢給伊…，伊拿到錢
    的話就三個人平分等語外（見94年度偵字第2707號卷第3 頁
    、第27頁），復於本院審理中證稱：伊於93年11月初請A1從
    台北南下租屋，因A1缺乏交通工具，故由伊交付車鑰匙與丁
    ○○，請丁○○開車載A1去租屋，以所承租之房屋充作製造
    甲基安非他命之場所，租屋後伊與丁○○、A1各持1 把租屋
    處之鑰匙，丁○○則住在租屋處二樓前面房間，並由丁○○
    、A1幫忙伊將冰箱、氫氣瓶等製造甲基安非他命所需之器具
    搬入租屋處，自93年12月起由「立哥」指導伊製作甲基安非
    他命，由丁○○從旁協助攪拌，至於製造甲基安非他命所產
    生之廢料則由A1處理，製造甲基安非他命期間伊曾給付A1安
    家費，又不定期給付丁○○五千元或一萬元不等之報酬，合
    計給付A1、丁○○各十幾萬元，…房間（指二樓房間）裡面
    有兩張床，伊與丁○○睡一張床，A1自己睡一張床。嗣因伊
    與丁○○、A1首次製成之甲基安非他命成品9 公斤純度不足
    遭退貨，未能如期獲得報酬，丁○○遂於94年1 月10日自上
    址離去，A1則在被查獲前一周（即94年1 月12日）離去等語
    （見本院卷第97頁、第102 頁、第99頁、第103 頁、第98頁
    、第100 頁、第101 頁、第104 頁），並有房屋租賃契約書
    1 份及證人戊○○並當庭繪製二樓房間位置圖1 件在卷可憑
    （見94年度偵字第2707號卷第50至52頁、本院卷第14 4頁）
    。又戊○○所述，就其囑咐A1租屋，並協助處理製造甲基安
    非他命過程所產生之廢料，亦曾給付證人A1報酬等情核與證
    人A1（其真實姓名、年籍詳卷）於本院審理中證稱：戊○○
    到台北要伊幫忙出面租屋供戊○○使用，並由丁○○搭載伊
    前去租屋，由丁○○將第一次租金交予房東，伊與房東簽約
    時，丁○○亦在場，租屋後戊○○曾不定時給付伊五千元、
    一萬元不等，要伊幫忙買一些吃的、用的，伊每隔一兩天就
    去租屋處打掃1 次，並清理垃圾等語（見本院卷第110 頁、
    第111 頁、第11 2頁），大致相符。另證人即房東林芳月娥
    於偵查中證稱：伊於93年11月3 日將高雄縣鳳山市○○路77
    巷15號房屋出租與A1，93年11月、12月均有收到租金，A1有
    搬進去住，住了二個月，…事後伊問鄰居，鄰居說晚上才會
    看到A1，晚上會有開門聲等語（見94年度偵字第2707號卷第
    47頁、第48頁），足見證人戊○○證稱：A1自12月起即於上
    址協助伊製毒等情，尚屬非虛。而被告丁○○於本院審理中
    則坦承：伊於93年11月到94年1 月間曾前去戊○○位於高雄
    縣鳳山市○○街77巷15號租屋處找戊○○7 、8 次，由戊○
    ○提供海洛因供伊吸食等語（見本院卷第139 頁），足認被
    告確曾數度前往戊○○位於高雄縣鳳山市○○街77巷15號之
    製毒場所。再佐以本案扣案之甲基安非他命成品、半成品及
    其原料、數量以觀，該地下製毒工廠已具相當規模，有卷附
    照片22幀及扣押物品清單2 份可稽（見臺北市政府警察局刑
    事案件移送卷第25至35頁、第21至24頁、94年度偵字第2707
    號卷第40頁），故證人戊○○證稱：伊因製造甲基安非他命
    之過程步驟繁複，所需物品甚多，非伊一人所能獨力製作，
    故伊請被告丁○○及A1幫忙等語（見本院卷第98頁），核與
    前開查獲情形相符，應屬信實，可堪採信。
  (二)又證人戊○○於警訊中供述製造甲基安非他命之過程係將「
    立哥」所提供之麻黃素每公斤加入氫氧化鈉、硫酸鋇各1 瓶
    混入可樂桶內，放在搖機上搖擺後產生熱，取出後加以1 包
    鹽加熱至80度，冷卻後放置冰箱結晶，以製造成呈結晶固態
    狀之第二級毒品甲基安非他命成品等語（見警卷第11頁），
    核其所述與一般甲基安非他命製程中包括氯化反應、氫化反
    應及純化結晶等三階段步驟相符，並參以扣案之多項設備、
    原料之充實性觀之，為一組具有麻黃素製造甲基安非他命毒
    品生產功能之基本器具設施組合，自應認上開高雄縣鳳山市
    ○○街77巷15號乃具有製造毒品能力之地下毒品製造工廠。
    而94年1 月19日下午4 時30分許，戊○○在高雄縣鳳山市○
    ○街77巷15號租屋處，遭台北市政府警察局刑事警察大隊偵
    查第二隊之人員，持本院核發之搜索票前往搜索，在上開租
    屋處扣得甲基安非他命成品27包（即分別在高雄縣鳳山市○
    ○街77巷15號1 樓所停放之車牌號碼0369─GX自小客車上查
    扣2 包、上開處所二樓查扣24包、三樓查扣1 包，合計淨重
    為20公斤870 公克，詳如附表一所載）、甲基安非他命成品
    （液體）毛重13公斤300 公克（詳如附表二所載）、甲基安
    非他命半成品6 桶（淨重77公斤400 公克，詳如附表三所載
    ）、鏟子6 支、勺子3 支、塑膠桶測量器（5000毫升量杯）
    4 杯、玻璃桶測量杯（2000毫升量杯）4 杯、過濾塑膠管3
    條、過濾紙4 盒、自製離心鍋1 台、振盪器1 台、分裝袋1
    批、白鐵盆測量器（10公升）6 個、白鐵容器9 個、白鐵容
    器桶9 桶、塑膠容器桶（黃色）1 桶、微電子磅秤1 台、漏
    斗3 個、彈簧磅秤7.5 公斤1 台、防毒面具2 具、製毒原料
    精鹽5 包、製毒用活性碳素3 包、瓦斯爐3 台、自製抽油煙
    機1 組、製毒原料氫氧化鈉6 瓶、製毒原料硫酸鋇7 瓶、製
    毒原料酢酸鈉17瓶、製毒用粉水1 桶、冰箱2 台、氫氣瓶4
    瓶（詳如附表四），有台北市政府警察局刑事警察大隊製作
    之扣押筆錄、扣押物品目錄表各1 份在卷可查，扣案如附表
    一、二、三所示之甲基安非他命成品、半成品，經送鑑定結
    果，確含有第二級毒品甲基安非他命成分無訛（詳細重量如
    附表一、二、三所載），亦有附表一、二、三所示之檢驗報
    告在卷可按（見94偵字第2707號卷第102 頁），另扣案附表
    四編號1 至15之物品，經本院送請高雄醫學大學附設中和紀
    念醫院檢驗結果，亦均呈現有甲基安非他命成分之陽性反應
    ，此有該院94年7 月19日編號9407─382 號至396 號檢驗報
    告在卷可參（見本院卷第57至74頁），足見證人戊○○證述
    ，伊經由「立哥」之指導，曾與丁○○、A1共同製成甲基安
    非他命成品9 公斤等語，洵非無據。
  (三)另據證人即員警己○○到庭證稱：此案係由秘密證人A1檢舉
    ，參與搜索查緝之員警於94年1 月19日下午4 時30分許，先
    在戊○○所駕汽車之駕駛座椅子上查獲甲基安非他命2 包，
    並於汽車前座手煞車置物箱內查獲現金六十五萬元，嗣即進
    入高雄縣鳳山市○○街77巷15號屋內，於房屋二樓後面的隔
    間中查獲成套之製造工具、冰箱、氫氣瓶等如扣押筆錄所載
    之物品，一踏進房屋二樓後即可聞到製造甲基安非他命過程
    中所產生之強烈刺鼻味道，現場並有許多衣物，執行搜索當
    日僅戊○○在場，再由戊○○供出丁○○，戊○○並向警方
    供稱係「立哥」叫伊製毒，丁○○亦有參與等語（見本院卷
    第105 至107 頁），核其所述查獲製造甲基安非他命之房間
    位置，與證人戊○○當庭繪製之二樓房間配置圖相符（見本
    院卷第144 頁），是以證人戊○○與被告、A1等人確曾於94
    年1 月19日戊○○為警查獲前在上址居住之事實，亦可確認
    。又被告於本院審理中供承：伊曾於93年11月到94年1 月間
    曾前往高雄縣鳳山市○○街77巷15號租屋處找戊○○7 、8
    次等語，另A1亦坦承於戊○○租屋期間每隔一兩天日前往該
    處為其清理垃圾，已如前述（見本院卷第139 頁、第112 頁
    ），再依證人戊○○所繪製之房間配置圖所示，被告與證人
    戊○○、A1等人起居、休息所使用之房間與製毒之房間僅有
    幾步之遙，其於同層樓製造毒品及混合原料之處所復僅以玻
    璃門與其他房間加以隔間，是被告與A1就製毒過程中所產生
    之強烈刺鼻味道亦應知悉，而無不知之理。故被告辯稱：伊
    數次前往上址，渾然不覺有何異味云云，核與事理有違，並
    不可採。
  (四)被告雖辯稱：伊未曾協助戊○○購置製造甲基安非他命所需
    之化學原料及氫氣瓶，亦未自戊○○領取酬勞云云。證人即
    化學行老闆娘甲○○、丙○○則均證述未曾看過被告或戊○
    ○前往店內購買氫氣瓶等語（見本院卷第94頁、第95頁），
    另化學材料儀器行之老闆羅國銘於偵查中亦證稱伊未曾看過
    被告等語（見94年度偵字第2707號卷第138 頁），惟衡諸常
    情，商家對於一般偶然過往採買之客人容貌多難有印象，況
    被告與戊○○採買上開原料、器具用以製造甲基安非他命，
    因事涉犯罪，更當低調行事，而其所購置之物品既不含製造
    甲基安非他命之主要原料麻黃素，則商家僅憑其所購置之儀
    器、材料亦難警覺渠等與製毒有關，自難對被告、戊○○留
    下深刻印象，是證人甲○○、丙○○、羅國銘之前開證述尚
    不足以動搖證人戊○○證詞之信憑性。又被告前有因施用第
    一級毒品經送觀察、勒戒之前科，有臺灣高等法院被告前案
    紀錄表1 件在卷可稽（見本院卷第5 頁），被告亦坦承伊平
    日並無正常工作，且均由戊○○無償提供海洛因供伊施用等
    情（見本院卷第139 頁），足見被告經送觀察、勒戒完畢後
    ，仍未戒除毒癮，復無經濟來源，均仰賴戊○○提供海洛因
    ，上情適與戊○○證述被告於製造甲基安非他命期間（即自
    93年11月起至94年1 月10日止）均與伊一同吃、住，俟未能
    取得完成甲基安非他命之報酬即自行離去等情相符，是以被
    告平日端賴戊○○提供日常生活所需及毒品，應可確認。證
    人戊○○證述伊於製造甲基安非他命期間曾數次支付被告五
    千元或一萬元不等之報酬，合計達十幾萬元等語，係屬可採
    。至於被告之辯謢人指稱：戊○○證述各節，無非意圖援引
    證人保護法第14條之規定，減輕其個人刑責云云，但查證人
    保護法第14條第1 項規定，刑事案件被告於偵查中供述其他
    共犯之犯罪事證，因而使檢察官得以追訴該案之其他共犯者
    ，以經檢察官事先同意者為限，就其因供述所涉犯之犯罪，
    始得減輕或免除其刑。惟本案承審檢察官既未曾與戊○○達
    成上開證人免責協商，而戊○○所涉製造甲基安非他命犯行
    ，經法院判決處刑，亦未以其供述其他共犯作為減輕其刑之
    事由，有卷附本院94年度重訴字第50號判決可按（見本院卷
    第152 頁），是以戊○○並無為圖減刑而供述被告犯罪事證
    之利益存在；況戊○○於本案審理中已依法具結，更無甘冒
    偽證罪責，而任意誣攀被告之理，故被告前開辯解，洵非可
    採。
  (五)末查，被告於94年1 月初與戊○○、A1製成首批甲基安非他
    命成品9 公斤後，因成品純度不足而遭退貨，未能如期取得
    報酬，被告遂於94年1 月10日先行自高雄縣鳳山市○○街77
    巷15號之製毒場所離去之事實，業據證人戊○○證述如前，
    是被告就戊○○於遭退貨後再自行製造甲基安非他命（即本
    案查扣之如附表一、二所示之甲基安非他命成品）部分，未
    再參與製造，併此敘明。
  (六)綜上，被告自93年12月間某日起至94年1 月10日止，與戊○
    ○、A1在不詳姓名，綽號「立哥」之成年男子指導下，參與
    製造第二級毒品甲基安非他命之事證明確，其犯行洵堪認定
    。
二、核被告所為，係犯毒品危害防制條例第4 條第2 項之製造第
    二級毒品罪。被告與姓名、年籍不詳綽號「立哥」之成年男
    子、戊○○、A1就製造完成甲基安非他命成品9 公斤部分（
    未扣案），有犯意聯絡、行為分擔，為共同正犯。被告因製
    造而持有第二級毒品之低度行為，應為製造之高度行為所吸
    收，不另論罪。爰審酌被告與「立哥」、戊○○、A1共同製
    造第二級毒品甲基安非他命，規模不小，嚴重殘害國民身心
    健康，對社會危害非淺，惟念及被告僅係受僱於戊○○，其
    於本案中係受戊○○之囑咐而參與製毒，其所涉案情節應較
    戊○○輕微，且其製造之甲基安非他命尚未流入市面，故公
    訴人求處量處有期徒刑12年尚嫌過重等其他一切情狀，爰量
    處如主文所示之刑。
三、扣案如附表一、二、三所示之物品（不含外包裝、容器），
    經檢驗結果確實含有第二級毒品甲基安非他命（詳細重量詳
    如附表一、二、三所載），有附表一、二、三所示之檢驗報
    告在卷可憑，均應依毒品危害防制條例第18條第1 項前段規
    定，諭知沒收銷燬之（其容器及外包裝，依科學之方法衡情
    自可與毒品剝離，有最高法院93年度4034號判決及台灣高等
    法院高雄分院93年度上重更(一)字第15號判決足資參照）；另
    扣案如附表四編號1 至15號為被告製造第二級毒品甲基安非
    他命之器具，經本院依職權將上開器具送驗均殘留有甲基安
    非他命陽性反應，上開器具殘留之甲基安非他命成分與器具
    本身，依一般經驗判斷，二者應可分離，故就上開器具上所
    殘留微量甲基安非他命成分，應依毒品危害防制條例第18條
    第1 項前段規定，諭知沒收銷燬之，鑑驗耗損部分即無庸再
    諭知沒收銷燬。至於附表一、二、三之外包裝及容器及附表
    四所示之物（除編號1 至15號器具上所殘留之甲基安非他命
    成分外），係供製造甲基安非他命所用之物，已如前述，均
    應依毒品危害防制條例第19條第1 項規定，宣告沒收。又附
    表五所示之扣案物品則與本案無關，且為被告、戊○○施用
    毒品案件之相關證物，並經本院另以94年度重訴字第50號裁
    定單獨諭知沒收銷燬在案，爰不另為沒收之宣告。末查扣案
    之現金六十五萬元、電磁爐、空壓機，未據公訴人舉證證明
    上開物品確為本案犯罪所得或供本案犯罪所用之物，亦不宣
    告沒收之。
四、據上論結，應依刑事訴訟法第299 條第1 項前段，毒品危害
    防制條例第4 條第2 項、第18條第1 項前段、第19條第1 項
    ，刑法第11條前段、第28條，判決如主文。
本案經檢察官庚○○到庭執行職務。
中　　華　　民　　國　　94　　年　　12　　月　　27　　日
                  刑事第八庭    審判長法  官  李政庭
                                      法  官  李育信
                                      法  官  賴文姍
以上正本證明與原本無異。
如不服本判決，應於收受送達後10日內向本院提出上訴書狀。
中　　華　　民　　國　　94　　年　　12　　月　　27　　日
　　　　　　　　　　　　　　　　　　  書記官  王高山
毒品危害防制條例第4條、第18條、第19條
附表一
┌─┬─────────────────────────────┐
│甲│                淨重20公斤870公克                         │
│基│                《內政部警政署刑事警察局94年5             │
│安│                月1日 刑鑑字第0940015192號檢驗            │
│非│                報告》（參見94年度偵字第2707號            │
│他│                卷第102頁）                               │
│命│            以下內政部警政署刑事警察局再細分檢驗          │
│27│                                                          │
│包│1、 甲基安非他  驗前總毛重15248公克（包裝塑膠             │
│  │    命結晶（編  袋總重約134公克），抽取編號A2             │
│  │    號A2～A18   鑑定，淨重2884.12公克， 取5.3             │
│  │    ；白色微細  5公克鑑定用罄，總餘2878.77公克            │
│  │    結晶）      ，純度約為0.3％（參見94年度偵             │
│  │                字第2707號卷103 頁》                      │
│  │                                                          │
│  │2、 甲基安非他  驗前總毛重4375.55公克（包裝塑             │
│  │    命結晶（編  膠袋總重約57.90公克）抽取編號A            │
│  │    號A19 ～    19鑑定，淨重723.41公克，取5.60            │
│  │    A26 ；白色  公克鑑定用罄，餘717.81公克，純            │
│  │    結晶）      度約73.9％                                │
│  │                （參見94年度偵字第2707號卷103             │
│  │                 頁）                                     │
│  │                                                          │
│  │3、 甲基安非他  驗前總毛重37.10公克（包裝塑膠             │
│  │    命結晶（編  袋重16.75公克），淨重20.35公克            │
│  │    號A27 ；白  ，取0.74公克鑑定用罄，餘19.61             │
│  │    色長塊狀結  公克，純度約95.1％                        │
│  │    晶）       （參見94年度偵字第2707號卷第103            │
│  │                 頁）                                     │
│  │                                                          │
└─┴─────────────────────────────┘
 附表二
┌─┬─────────────────────────────┐
│液│                扣案毛重13300 公克，淨重15850             │
│態│                公克（見內政部警政署刑事警察局            │
│甲│                94年5月11日鑑字第0940015192 號            │
│基│                檢驗報告》（見94年度偵字第2707            │
│安│                號卷第102 頁），以下內政部警政            │
│非│                署再細分檢驗                              │
│他│                                                          │
│命│1、 含甲基安非  含桶重14675公克，取15公克鑑定             │
│成│    他命液體（  用罄，含桶餘14660公克，純度約             │
│品│    編號B； 米  2.0％                                     │
│ 2│    黃色液體，  （見94年度偵字第2707號卷第103             │
│盆│    液面懸浮有   頁）                                     │
│  │    結晶）                                                │
│  │                                                          │
│  │                                                          │
│  │                                                          │
│  │                                                          │
│  │                                                          │
│  │                                                          │
└─┴─────────────────────────────┘
附表三
┌─┬─────────────────────────────┐
│  │                淨重合計77400公克                         │
│  │                （扣案物品清單誤載為70公斤700公克）       │
│甲│                以下係內政部警政署刑事警察局以94年        │
│基│                5月11日鑑字第0940015192號檢驗報告         │
│安│                抽樣再檢驗（見94年度偵字第2707號卷        │
│非│                第102頁、第103頁、第104頁）               │
│他│                                                          │
│命│1、 含甲基安非  編號C2鑑定，含桶重29185 公克，            │
│半│    他命液體（  取17公克鑑定用罄，含桶餘29168             │
│成│    編號C2；淺  公克，純度約13.0％                        │
│品│    黃色液體，                                            │
│ 6│    液面懸浮有                                            │
│桶│    結晶）                                                │
│  │                                                          │
│  │                                                          │
│  │2、 含甲基安非  驗前含桶總重50335公克，抽取編             │
│  │    他命液體（  號C1鑑定，含桶重23565公克，取1            │
│  │    編號C1 、   5公克鑑定用罄，含桶餘23550公克            │
│  │    C3、C6；淺  ，純度約2.4％                             │
│  │    黃色液體）                                            │
│  │                                                          │
│  │                                                          │
│  │3、 含甲基安非  含桶重7040公克，取8公克鑑定用             │
│  │    他命液體（  罄，含桶餘7032公克，純度約為3.            │
│  │    編號C4 ；   2％                                       │
│  │    米黃色液體                                            │
│  │    ，液面懸浮                                            │
│  │    有褐色油狀                                            │
│  │    物）                                                  │
│  │                                                          │
│  │4、 含甲基安非  含桶重5055公克，取15公克鑑定用            │
│  │    他命液體（  罄，含桶餘5040公克，純度約16.5            │
│  │    編號C5 ；   ％                                        │
│  │    褐色液體）                                            │
│  │                                                          │
│  │                                                          │
└─┴─────────────────────────────┘
 附表四
┌─┬───────┬───────────────┬─────┐
│1 │鏟子          │6支                           │          │
│  │              │檢驗結果均呈甲基安非他命陽性反│          │
│  │              │應《高雄醫學大學附設中和紀念醫│          │
│  │              │院94年7 月19日編號9407─382 號│          │
│  │              │檢驗報告，見本院卷第60頁》    │          │
│  │              │                              │          │
├─┼───────┼───────────────┼─────┤
│2 │勺子          │3支                           │          │
│  │              │檢驗結果均呈甲基安非他命陽性反│          │
│  │              │應《高雄醫學大學附設中和紀念醫│          │
│  │              │院94年7 月19日編號9407─383 號│          │
│  │              │檢驗報告，見本院卷第61頁》    │          │
│  │              │                              │          │
├─┼───────┼───────────────┼─────┤
│3 │塑膠桶測量器（│4個                           │          │
│  │5000毫升量杯）│檢驗結果均呈甲基安非他命陽性反│          │
│  │              │應《高雄醫學大學附設中和紀念醫│          │
│  │              │院94年7 月19日編號9407─384 號│          │
│  │              │檢驗報告，見本院卷第62頁》    │          │
│  │              │                              │          │
├─┼───────┼───────────────┼─────┤
│4 │玻璃桶測量杯（│4個                           │          │
│  │2000毫升量杯）│檢驗結果均呈甲基安非他命陽性反│          │
│  │              │應《高雄醫學大學附設中和紀念醫│          │
│  │              │院94年7 月19日編號9407─385 號│          │
│  │              │檢驗報告，見本院卷第63頁》    │          │
│  │              │                              │          │
├─┼───────┼───────────────┼─────┤
│5 │過濾塑膠管    │3條                           │          │
│  │              │檢驗結果均呈甲基安非他命陽性反│          │
│  │              │應《高雄醫學大學附設中和紀念醫│          │
│  │              │院94年7 月19日編號9407─386 號│          │
│  │              │檢驗報告，見本院卷第64頁》    │          │
│  │              │                              │          │
├─┼───────┼───────────────┼─────┤
│6 │過濾紙        │4盒                           │          │
│  │              │檢驗結果均呈甲基安非他命陽性反│          │
│  │              │應《高雄醫學大學附設中和紀念醫│          │
│  │              │院94年7 月19日編號9407─387 號│          │
│  │              │檢驗報告，見本院卷第653頁》   │          │
│  │              │                              │          │
├─┼───────┼───────────────┼─────┤
│7 │自製離心鍋    │1台                           │          │
│  │              │檢驗結果呈甲基安非他命陽性反應│          │
│  │              │《高雄醫學大學附設中和紀念醫院│          │
│  │              │94年7 月19日編號9407─388 號檢│          │
│  │              │驗報告，見本院卷第66頁》      │          │
├─┼───────┼───────────────┼─────┤
│8 │振盪器        │1台                           │          │
│  │              │檢驗結果呈甲基安非他命陽性反應│          │
│  │              │《高雄醫學大學附設中和紀念醫院│          │
│  │              │94年7 月19日編號9407─389 號檢│          │
│  │              │驗報告，見本院卷第67頁》      │          │
├─┼───────┼───────────────┼─────┤
│9 │分裝袋        │1批                           │          │
│  │              │檢驗結果呈甲基安非他命陽性反應│          │
│  │              │《高雄醫學大學附設中和紀念醫院│          │
│  │              │94年7 月19日編號9407─390 號檢│          │
│  │              │驗報告，見本院卷第68頁》      │          │
├─┼───────┼───────────────┼─────┤
│10│白鐵盆測量器（│6個                           │          │
│  │10公升）      │檢驗結果均呈甲基安非他命陽性反│          │
│  │              │應《高雄醫學大學附設中和紀念醫│          │
│  │              │院94年7 月19日編號9407─391 號│          │
│  │              │檢驗報告，見本院卷第69頁》    │          │
│  │              │                              │          │
├─┼───────┼───────────────┼─────┤
│11│白鐵容器      │9個                           │          │
│  │              │檢驗結果均呈甲基安非他命陽性反│          │
│  │              │應《高雄醫學大學附設中和紀念醫│          │
│  │              │院94年7 月19日編號9407─392 號│          │
│  │              │檢驗報告，見本院卷第70頁》    │          │
│  │              │                              │          │
├─┼───────┼───────────────┼─────┤
│12│白鐵容器桶    │9桶                           │          │
│  │              │檢驗結果均呈甲基安非他命陽性反│          │
│  │              │應《高雄醫學大學附設中和紀念醫│          │
│  │              │院94年7 月19日編號9407─393 號│          │
│  │              │檢驗報告，見本院卷第71頁》    │          │
│  │              │                              │          │
├─┼───────┼───────────────┼─────┤
│13│塑膠容器桶（黃│1桶                           │          │
│  │色）          │檢驗結果均呈甲基安非他命陽性反│          │
│  │              │應《高雄醫學大學附設中和紀念醫│          │
│  │              │院94年7 月19日編號9407─394 號│          │
│  │              │檢驗報告，見本院卷第72頁》    │          │
│  │              │                              │          │
├─┼───────┼───────────────┼─────┤
│14│微電子磅秤    │1台                           │          │
│  │              │檢驗結果均呈甲基安非他命陽性反│          │
│  │              │應《高雄醫學大學附設中和紀念醫│          │
│  │              │院94年7 月19日編號9407─395 號│          │
│  │              │檢驗報告，見本院卷第73頁》    │          │
│  │              │                              │          │
├─┼───────┼───────────────┼─────┤
│15│漏斗          │3個                           │          │
│  │              │檢驗結果均呈甲基安非他命陽性反│          │
│  │              │應《高雄醫學大學附設中和紀念醫│          │
│  │              │院94年7 月19日編號9407─396 號│          │
│  │              │檢驗報告，見本院卷第74頁》    │          │
│  │              │                              │          │
├─┼───────┼───────────────┼─────┤
│16│彈簧磅秤（7.5 │1台                           │          │
│  │公斤）        │                              │          │
│  │              │                              │          │
│  │              │                              │          │
├─┼───────┼───────────────┼─────┤
│17│防毒面具      │2具                           │          │
│  │              │                              │          │
│  │              │                              │          │
├─┼───────┼───────────────┼─────┤
│18│製毒原料精鹽  │5包                           │          │
│  │              │                              │          │
│  │              │                              │          │
├─┼───────┼───────────────┼─────┤
│19│製毒用活性碳素│3包                           │          │
│  │              │                              │          │
│  │              │                              │          │
├─┼───────┼───────────────┼─────┤
│20│瓦斯爐        │3台                           │          │
├─┼───────┼───────────────┼─────┤
│21│自製抽油煙機  │1組                           │          │
├─┼───────┼───────────────┼─────┤
│22│製毒原料氫氧化│6瓶                           │          │
│  │鈉            │                              │          │
│  │              │                              │          │
├─┼───────┼───────────────┼─────┤
│23│製毒原料硫酸鋇│7瓶                           │          │
│  │              │                              │          │
│  │              │                              │          │
├─┼───────┼───────────────┼─────┤
│24│製毒原料酢酸鈉│17瓶                          │          │
│  │              │                              │          │
│  │              │                              │          │
├─┼───────┼───────────────┼─────┤
│25│製毒用粉水    │1桶                           │          │
│  │              │                              │          │
│  │              │                              │          │
├─┼───────┼───────────────┼─────┤
│26│冰箱          │2台                           │          │
├─┼───────┼───────────────┼─────┤
│27│氫氣瓶        │4瓶                           │          │
└─┴───────┴───────────────┴─────┘
 附表五
┌─┬───────┬───────────────┬─────┐
│編│ 品        名 │    內               容       │ 備   註  │
│號│              │                              │          │
├─┼───────┼───────────────┼─────┤
│1 │海洛因        │ 淨重19.20 公克〈空罐合重19.  │          │
│  │              │18 公克〉純度23.48 ％，純質淨 │          │
│  │              │重4.51公克）（見本院卷第84頁法│          │
│  │              │務部調查局94年4 月19日編號調科│          │
│  │              │壹字第220019690號檢驗報告）   │          │
│  │              │                              │          │
├─┼───────┼───────────────┼─────┤
│2 │              │煙草重8.83公克〈空包裝重5.91  │          │
│  │大麻          │公克〉）（見本院卷第85頁法務部│          │
│  │              │調查局94年4 月19日編號調科壹字│          │
│  │              │第000000000 號檢驗報告）      │          │
│  │              │                              │          │
├─┼───────┼───────────────┼─────┤
│3 │吸食器        │3組                           │          │
│  │              │均呈甲基安非他命陽性          │          │
│  │              │（高雄醫學大學附設中和紀念醫院│          │
│  │              │94 年7月19日編號9407─379 至  │          │
│  │              │381 號檢驗報告，見本院卷第57  │          │
│  │              │頁至第59頁》                  │          │
│  │              │                              │          │
└─┴───────┴───────────────┴─────┘
